【裁判字號】    97,建,49
【裁判日期】    971114
【裁判案由】    給付工程款
【裁判全文】
臺灣高雄地方法院民事判決                97年度建字第49號
原      告  杜順安即達安土木包工業
訴訟代理人  何春源律師
被      告  高雄縣桃源鄉公所
法定代理人  乙○○
訴訟代理人  甲○○
上列當事人間請求給付工程款事件，本院於民國97年10月31日言
詞辯論終結，判決如下：
  主  文
被告應給付原告新臺幣壹佰玖拾肆萬肆仟貳佰玖拾捌元。
訴訟費用由被告負擔。
本判決得假執行。
    事實及理由
一、原告主張：兩造於民國94年6 月27日簽訂高雄縣桃源鄉公所
    梅山橋災修工程合約書，約定以工程總價新臺幣（下同）2,
    782,000 元由原告承攬被告之梅山橋災修工程，並自訂約日
    起7 日內開工，開工後以實際工作之90日內完工，原告並先
    給付被告上開工程總價10% 即278,200 元，供為履約保證金
    。原告業已依約完工，並經被告相關人員驗收完畢，被告即
    有給付工程款及退還履約保證金之義務，然迄今仍未給付。
    經扣除原告未施作之掛網噴植工程917,280 元以及原告已施
    作惟非以外運土回填之回填土工程198,622 後，被告尚應給
    付原告工程款及退還履約保證金共計為1,944,298 元，為此
    ，爰依本件工程契約之法律關係，提起本件訴訟等語。並聲
    明：（一）被告應給付原告1,944,298 元；（二）並願供擔
    保，請准宣告假執行之判決。
二、被告則對於原告上開主張不爭執，並同意原告之請求。
三、按當事人於言詞辯論時為訴訟標的之捨棄或認諾者，應本於
    其捨棄或認諾為該當事人敗訴之判決，民事訴訟法第384 條
    定有明文。經查：被告對於原告主張之前揭事實坦認在卷，
    並對於原告主張依本件工程契約之法律關係請求給付如主文
    第1 項所示之金額，於本院言詞辯論時同意原告之上開請求
    ，核屬就訴訟標的之認諾（見本院卷第89頁），揆諸首揭規
    定，本院自應為被告敗訴之判決。
四、再按本於被告認諾所為之判決，法院應依職權宣告假執行，
    民事訴訟法第389 條第1 項第1 款定有明文。本件被告既對
    原告之請求為認諾，本院自應依職權宣告假執行。至原告聲
    請就勝訴部分為假執行之宣告，本院即無庸審酌，併予敘明
    。
五、據上論結，本件原告之訴為有理由，依民事訴訟法第78條、
    第389 條第1 項第1 款，判決如主文。
中    華    民    國    97    年    11    月    14    日
                  民事第三庭  審判長法  官  楊國祥
                                    法  官  李怡諄
                                    法  官  林書慧
正本係照原本作成。
如不服本判決，應於送達後20日內，向本院提出上訴狀並表明上
訴理由，如於本判決送達前提起上訴者，應於判決送達後10日內
補提上訴理由書（須附繕本）。
中    華    民    國    97    年    11    月    14    日
                                    書記官  莊豐源


司法院資訊處製作；財團法人民間司法改革基金會備份。
